# 在建工程过程产生罚款的确认

提问人：安 ba 时间：2023-07-12 14:34:07
你好，陈总，被审计单位有一在建工程，未获得相关批准就已经开始动工建设，相关部门对被审计单位罚款 2000 余万，该罚款是否能资本化计入在建工程，还是应计入营业外支出，麻烦陈总解惑。

回答人：chenyiwei
该罚款是由于企业手续不完备造成，是原本完全可以避免的支出，不能认定为“使固定资产达到预定可使用状态的必要支出”，故不能资本化计入在建工程成本。